【裁判字號】    89,上易,3883
【裁判日期】    890810
【裁判案由】    恐嚇
【裁判全文】
臺灣高等法院刑事判決                  八十九年度上易字第三八八三號
    上  訴  人  台灣台北地方法院檢察署檢察官
    被      告  丁○○
                乙○○
                丙○○
    右  一  人
    選任辯護人  姜明遠  律師
右上訴人因被告等恐嚇取財案件，不服臺灣台北地方法院，八十八年度少連易字第四
十四號中華民國八十九年八月十日、九月七日第一審判決（起訴案號：臺灣台北地方
法院檢察署八十八年度偵字第五九五九號，及以八十八年偵字第五一一二號移由原審
併案審理），提起上訴，本院判決如左：
    主    文
上訴駁回。
    理    由
一、本案經本院審理結果，認第一審判決以不能證明被告丁○○、乙○○、丙○○犯
    罪而諭知無罪，核無不當，應予維持，並引用第一審判決書所記載之理由及證據
    。
二、上訴意旨略謂：
  (一)甲○○（已經台灣基隆地方法院有罪判決）、史萬秋（另由台灣基隆地方法院審
    理中）等人共同意圖為自己不法之所有，於民國八十七年七月三十日上午十時許
    ，以電話向商人史正平恐嚇稱：伊等係通緝逃犯，需電匯新台幣（下同）五百萬
    元至台北國際商業銀行三重分行張建宏帳戶（該帳戶係另案由台灣板橋地方法院
    檢察署檢察官偵查中之郭鈴持張建宏遺失之身分證至銀行開戶後，由綽號「阿三
    」之姓名、年籍不詳男子將上開帳戶之存摺、金融卡出售予史萬秋），否則將對
    其家人不利等語，致史正平心生畏懼，乃於同日電匯二百萬元至上開張建宏帳戶
    內，甲○○旋於同年月三十一日持提款卡，順利自金融機構之自動提款機提款得
    十萬元，又甲○○另於同年八月一日上午約九時許，約同韋澤生（已由警移送台
    灣台北地方法院審理中）、本件被告丙○○及丁○○、乙○○等人，先在台北市
    ○○路某速食店會合後，由被告丙○○駕駛其所有ＤＥ－０三二一號自用小客車
    搭載甲○○等四人，沿途至台北市○○路、台北縣中和市○○路之台北國際商業
    銀行景美分行及郵局等金融機構，分別由甲○○、韋澤生、丁○○、乙○○及丙○○等人，各別或共同下車持張建宏上開銀行帳戶之存摺、提款卡，至銀行內補
    登存摺或以提款卡在自動提款機提款，試問在長達數小時之作案時間內，被告不
    會與甲○○、韋澤生、丁○○、乙○○談及何以持不明人物之存摺、提款卡，補
    登存摺或以提款卡在自動提款機提款﹖此是否與經驗法則相違﹖
  (二)同案被告甲○○既已供明被告及丁○○、乙○○大概也知道這些此錢不是正當來
    ，領到會分他們一些，他們都是聰明人等語，則被告等人豈會不具有「不確定之
    故意」﹖刑法第十三條第二項規定，不就是在規範此類場合之被告﹖又被告等人
    豈會無犯意之聯絡﹖否則何項工作是持不明人士之存摺、提款卡提款，即可分得
    款項﹖
  (三)本件被告等縱不成立恐嚇取財罪之幫助犯，惟查被告與甲○○等人各別或共同下
    車持張建宏之存摺、提款卡，至銀行內補登存摺或在提款機提款，而原審亦認被
    告知悉甲○○所領之錢來源不正當，則被告等既收受存摺、提款卡，並代為提款
，所為即非無成立贓物罪之餘地，原審漏未審酌，顯非允適等語，指摘原判決不
    當。
三、查同案被告甲○○、史萬秋向被害人史正平恐嚇取財，史正平將新台幣二百萬元
    電匯至以張建宏名義開設之帳戶內，被告三人並無參與此部分犯行，業經原審調
    查明確。被告三人於甲○○要丙○○開車搭載其至各銀行提款機提款，係甲○○
    於恐嚇取財完成後之行為，法律上並無成立事後幫助之餘地。而事實上甲○○等
    人並無提出任何贓款，被告等人縱有收受贓物之犯意，惟刑法並無處罰收受贓物
    未遂，被告三人亦無由論以收受贓物未遂罪。綜上，原判決為被告三人無罪之判
    決，核無不合。檢察官上訴，核無理由，應該駁回。
四、被告丙○○經合法傳喚，無正當理由不到庭，爰不待其陳述，逕行判決。
五、據上論斷，應依刑事訴訟法第三百七十三條、第三百六十八條、第三百七十一條
    ，判決如主文。
本案經檢察官陳文禮到庭執行職務。
中    華    民    國      九十    年      二        月        十六      日
                            臺灣高等法院刑事第四庭
                                審判長法  官  蔡  永  昌
                                      法  官  徐  昌  錦
                                      法  官  陳  榮  和
右正本證明與原本無異。
不得上訴。
                                      書記官  劉  麗  芬
中    華    民    國      九十    年      二        月        十九      日


司法院資訊處製作；財團法人民間司法改革基金會備份。
